【裁判字號】    89,訴,120
【裁判日期】    890531
【裁判案由】    違反毒品危害防制條例
【裁判全文】
臺灣新竹地方法院刑事判決                        八十九年度訴字第一二號
    公  訴  人  臺灣新竹地方法院檢察署檢察官
    被      告  甲○○
右列被告因違反毒品危害防制條例案件，經檢察官提起公訴（八十八年度毒偵字第九
八七號、八十九年度毒偵字第一五一號）及移送併案審理（臺灣新竹地方法院檢察署
八十九年度毒偵字第八六四、八九八號、臺灣桃園地方法院檢察署八十九年度毒偵字
第一六三七號），並經本院依職權調卷併案審理（臺灣新竹地方法院檢察署八十九年
度毒偵字第一二九０號），本院判決如左：
    主  文
甲○○連續施用第一級毒品，累犯，處有期徒刑捌月。第一級毒品海洛因壹小包（淨
重壹點貳壹公克，毛重壹點肆捌公克），沒收銷燬之。又連續施用第二級毒品，累犯
，處有期徒刑拾月。第二級毒品安非他命共肆拾點肆壹公克，沒收銷燬之；吸食器貳
組、玻璃球吸管貳支、酒精燈壹個，均沒收。應執行有期徒刑壹年伍月。第一級毒品
海洛因壹小包（淨重壹點貳壹公克，毛重壹點肆捌公克）、第二級毒品安非他命共肆
拾點肆壹公克，均沒收銷燬之；吸食器貳組、玻璃球吸管貳支、酒精燈壹個，均沒收
。
    事  實
甲○○曾於民國八十五年間因違反麻醉藥品管理條例案件，經本院判處有期徒刑十月
確定，甫於八十七年四月五日假釋期滿執行完畢，竟不知悔改。又於八十七年間因施
用第二級毒品安非他命案件，經臺灣桃園地方法院檢察署檢察官聲請臺灣桃園地方法
院以八十七年度毒聲字第一一一三號裁定送觀察、勒戒後，認無繼續施用毒品傾向，
而由臺灣桃園地方法院檢察署檢察官於八十七年八月十九日以八十七年度偵字第一一
二三五號為不起訴處分確定；繼之，復於八十八年間亦因施用第二級毒品安非他命案
件，經臺灣新竹地方法院檢察署檢察官聲請本院以八十八年度毒聲字第七一八號裁定
送觀察、勒戒後，亦認無繼續施用毒品傾向，而由臺灣新竹地方法院檢察署檢察官於
八十八年九月十四日以八十八年度偵緝字第三三七號為不起訴處分確定。詎竟仍不知
悔改，又分別基於施用第一級毒品海洛因及第二級毒品安非他命之概括犯意，（一）
自八十八年十一月二十二日起至八十九年三月三日止，連續在桃園縣中壢市○○○街
三一號四樓及新竹縣關西鎮等處，將海洛因加入香煙中吸食之方式，先後施用第一級
毒品海洛因多次；（二）另自八十八年十一月中旬起至八十九年五月三日止，亦連續
在桃園縣中壢市○○○街三一號四樓及新竹市○區○○路一段六八三巷三四號其住處
等處，先後非法施用第二級毒品安非他命多次。嗣先後（一）於八十八年十一月二十
日凌晨零時三十分許，在苗栗縣頭份鎮○○路○段一七六號愛伊堡汽車旅館二０二室
內為警查獲，旋經警訊問後飭回；（二）繼之，又於八十八年十一月二十二日晚上十
時四十五分許，在新竹市○○路一００一號前再度為警查獲，並扣得其所有供施用第
二級毒品安非他命犯罪所用之吸食器一組，旋經臺灣新竹地方法院檢察署檢察官諭知
具保停止羈押；（三）復於八十九年一月十四日下午二時許，在新竹縣關西鎮北斗里
四鄰北門口二號前第三度為警查獲，再經臺灣新竹地方法院檢察署檢察官諭知具保停
止羈押；（四）又於八十九年二月二日下午六時許，在台北縣新店市○○路四巷口第
四度為警查獲，而經臺灣臺北地方法院檢察署檢察官諭知飭回；（五）再於八十九年
三月三日下午三時許，在桃園縣中壢市○○○街三一號四樓第五次為警查獲，並扣得
其持有之第一級毒品海洛因一小包（淨重一．二一公克，毛重一．四八公克）、第二
級毒品安非他命毛重０．０一公克及其所有供施用第二級毒品安非他命所用之吸食器
一組、玻璃球吸管二支、酒精燈一個，再經臺灣桃園地方法院檢察署檢察官諭知具保
停止羈押。嗣經臺灣新竹地方法院檢察署檢察官聲請本院以八十九年度毒聲字第六０
二號裁定令入戒治處所施以強制戒治一年確定，乃逃匿拒不到案執行，而於八十九年
五月三日晚上九時許，在新竹市○區○○路一段六八三巷三四號二樓其住處第五度為
警緝獲，並扣得其持有之第二級毒品安非他命一大包、一小包共重四十．四公克。案
經新竹市警察局第三分局、新竹縣警察局新埔分局先後報告臺灣新竹地方法院檢察署
檢察官偵查起訴，又經苗栗縣警察局竹南分局報告臺灣苗栗地方法院檢察署呈請臺灣
高等法院檢察署移轉臺灣新竹地方法院檢察署檢察官偵查及桃園縣警察局平鎮分局報
告臺灣桃園地方法院檢察署檢察官偵查後均移送本院併案審理；另經本院依職權調取
臺灣新竹地方法院檢察署八十九年度毒偵字第一二九０號案件併案審理。
    理  由
一、右揭事實業據被告甲○○於本院審理時坦承不諱，且被告（一）於八十八年十一
    月二十日凌晨零時三十分許，在苗栗縣頭份鎮○○路○段一七六號愛伊堡汽車旅
    館二０二室內為警查獲時所採尿液經檢驗結果，確呈第二級毒品安非他命陽性反
    應，有苗栗縣衛生局八十八年十二月十日八八衛六字第８８１８３２７號尿液檢
    驗成績書一份在卷可稽；（二）於八十八年十一月二十二日晚上十時四十五分許
    ，在新竹市○○路一００一號前為警查獲時所採尿液經檢驗結果，確呈第一級毒
    品嗎啡陽性反應及第二級毒品安非他命陽性反應，有新竹市衛生局八十八年十一
    月二十六日竹市衛六字第１６０８０號尿液初步篩檢報告書、法務部調查局八十
    九年一月二十一日（八九）陸字第８９００３１７１號檢驗通知書各一份在卷可
    稽，並有吸食器一組扣案足資佐證；（三）於八十九年二月二日下午六時許，在
    台北縣新店市○○路四巷口為警查獲時所採尿液經檢驗結果，確呈第一級毒品嗎
    啡陽性反應及第二級毒品安非他命陽性反應，有台北市療養院八十九年二月九日
    尿液檢驗報告書暨法務部調查局八十九年四月二十一日（八九）陸（一）字第８
    ９０２５９４９號檢驗通知書各一份在卷可稽；（四）於八十九年三月三日下午
    三時許，在桃園縣中壢市○○○街三一號四樓為警查獲時所採尿液經檢驗結果，
    亦確呈第一級毒品嗎啡陽性反應及第二級毒品安非他命陽性反應，有桃園縣衛生
    局八十九年三月十七日尿液檢定書一份在卷可稽，並有白色粉末一小包、第二級
    毒品安他命毛重０．０一公克、吸食器一組、玻璃球吸管二支、酒精燈一個扣案
    足資佐證，且前開扣得之白色粉末一小包經送請法務部調查局鑑驗結果亦確係第
    一級毒品海洛因（淨重一．二一公克，毛重一．四八公克），有法務部調查局八
    十九年三月二十二日（八九）陸字第８９１３３２８２號檢驗通知書一份在卷可
    參；（五）於八十九年五月三日晚上九時許，在新竹市○區○○路一段六八三巷
    三四號二樓為警緝獲時扣得之第二級毒品安非他命一大包、一小包共重四十．四
    公克扣案可證。足見被告前開所為自白，確與事實相符。
二、第查，被告曾於八十七年間因施用第二級毒品安非他命案件，經臺灣桃園地方法
    院檢察署檢察官聲請臺灣桃園地方法院以八十七年度毒聲字第一一一三號裁定送
    觀察、勒戒後，認無繼續施用毒品傾向，而由臺灣桃園地方法院檢察署檢察官於
    八十七年八月十九日以八十七年度偵字第一一二三五號為不起訴處分確定；繼之
    ，復於八十八年間亦因施用第二級毒品安非他命案件，經臺灣新竹地方法院檢察
    署檢察官聲請本院以八十八年度毒聲字第七一八號裁定送觀察、勒戒後，亦認無
    繼續施用毒品傾向，而由臺灣新竹地方法院檢察署檢察官於八十八年九月十四日
    以八十八年度偵緝字第三三七號為不起訴處分確定；嗣又因本件施用第一、二級
    毒品案件，經臺灣新竹地方法院檢察署檢察官聲請本院以八十九年度毒聲字第
    號裁定令入戒治處所施以強制戒治一年等情，亦有臺灣高等法院被告全國前案紀
    錄表、臺灣新竹地方法院檢察署被告刑案資料查註記錄表、本院八十九年度毒聲
    字第六０二號刑事裁定、臺灣桃園地方法院檢察署檢察官八十七年度偵字第一一
    二三五號不起訴處分書、臺灣新竹地方法院檢察署檢察官八十八年度偵緝字第三
    三七號不起訴處分書等在卷可稽。綜上，事證已臻明確，被告犯行洵堪認定。
三、核被告所為係分別犯毒品危害防制條例第十條第一項之施用第一級毒品罪及同條
    例第十條第二項之施用第二級毒品罪。其先後多次施用第一級毒品海洛因及先後
    二次施用第二級毒品安非他命犯行，皆時間緊接，手法相同，反覆為之，所犯又
    分別均係構成要件相同之罪名，顯均係基於概括犯意為之，應均依連續犯之規定
    以一罪論，並均依法加重其刑。又其所犯前開二罪，罪名不同，犯意各別，行為
    互殊，應予分論併罰。至其持有第一級毒品海洛因、第二級毒品安非他命後，分
    別進而施用，其持有第一、二級毒品之低度行為，應分別為施用之高度行為所吸
    收，爰不另論其持有第一、二級毒品罪。又公訴意旨以外之被告施用第一、二級
    毒品部分（即併案之臺灣新竹地方法院檢察署八十九年度毒偵字第八六四、八九
    八號、臺灣桃園地方法院檢察署八十九年度毒偵字第一六三七號及本院依職權調
    取之臺灣新竹地方法院檢察署八十九年度毒偵字第一二九０號等案件部分）雖未
    經起訴，惟此部分與公訴意旨被告施用第一、二級毒品部分分別有連續犯之裁判
    上一罪關係，自均為本件起訴效力範圍所及，本院乃均得併予審理，一併敘明。
    再者，被告曾於八十五年間因違反麻醉藥品管理條例案件，經本院判處有期徒刑
    十月確定，甫於八十七年四月五日假釋期滿執行完畢之事實，有前開臺灣新竹地
    方法院檢察署刑案資料查註紀錄表及本院被告全國前案紀錄表等在卷可憑，茲於
    執行完畢後五年以內再犯有期徒刑以上之上開二罪，均為累犯，應均依法遞加重
    其刑。爰審酌被告有違反麻醉藥品管理條例案件前科紀錄，又於八十七、八十八
    年間均因施用毒品案件，先後二次經觀察、勒戒後，認均無繼續施用毒品傾向，
    而分別由臺灣桃園、新竹地方法院檢察署檢察官均為不起訴處分確定，猶再犯本
    件，且前後五次為警查獲，顯然自制力薄弱，扣案之第二級毒品安非他命數量非
    少，惟念其所為僅戕害自身身心健康，且犯罪手段、情節及所生危害均尚非重大
    等一切情狀，分別酌予量處如主文所示之刑，並定應執行刑。至扣案之第一級毒
    品海洛因一小包（淨重一．二一公克，毛重一．四八公克）、第二級毒品安非他
    命共四十．四一公克，併均依毒品危害防制條例第十八條第一項前段規定沒收銷
    燬之。另吸食器共二組、玻璃球吸管二支、酒精燈一個，亦均係被告所有供施用
    第二級毒品安非他命犯罪所用之物，應均依刑法第三十八條第一項第二款規定宣
    告沒收。
據上論斷，應依刑事訴訟法第二百九十九條第一項前段，毒品危害防制條例第十條第
一、二項、第十八條第一項前段，刑法第十一條前段、第五十六條、第四十七條、第
五十一條第五款、第三十八條第一項第二款，判決如主文。
本案經檢察官黃仁宏到庭執行職務。
中      華      民      國      八十九      年      五    月    三十一  日
                              臺灣新竹地方法院刑事第二庭
                                  法  官     汪  銘  欽
右正本證明與原本無異。
如不服本判決，應於判決送達後十日內向本院提出上訴狀( 應附繕本 )，上訴於
臺灣高等法院。
                                  書記官     朱  志  平
中    華    民    國   八十九    年    五    月     三十一     日
附錄本案論罪科刑法條全文：
毒品危害防制條例第十條第一項
施用第一級毒品者，處六月以上五年以下有期徒刑。
毒品危害防制條例第十條第二項
施用第二級毒品者，處三年以下有期徒刑。


司法院資訊處製作；財團法人民間司法改革基金會備份。
